【裁判字號】    90,交聲,484
【裁判日期】    901205
【裁判案由】    違反道路交通管理處罰條例聲明異議
【裁判全文】
臺灣士林地方法院交通事件裁定                      九十年度交聲字第四八四號
    原處分機關  臺北巿交通事件裁決所
    異  議  人
    即受處分人  甲○○
右列異議人即受處分人因其違反道路交通管理處罰條例案件，對於台北市交通事件裁
決所九十年九月十二日所為之處分（原處分：北市裁三字第駕裁二二─ＡＢＷ七八八
六二○號），聲明異議，本院裁定如左：
    主  文
異議駁回。
    理  由
一、按道路交通管理處罰條例第五十三條規定：汽車駕駛人，行經有燈光號誌管制之
    交岔路口闖紅燈者，處新臺幣（下同）一千八百元以上五千四百元以下罰鍰；並
    依同條例第六十三條第一項第三款規定，記違規點數三點。又同條例第六十條第
    一項規定：汽車駕駛人，駕駛汽車有違反本條例之行為，經交通勤務警察或依法
    令執行交通稽查任務人員制止時，不聽制止或拒絕停車接受稽查而逃逸者，除按
    各該條規定處罰外，處三千元以上六千元以下罰鍰；並依同條例第六十三條第一
    項第一款規定，記違規點數一點。
二、原處分意旨略以：受處分人即異議人甲○○所有車號二Ｂ─一九五五號自小客車
    ，於民國九十年六月十八日上午十一時十分許，在台北市○○路、東豐街口，紅
    燈左轉（東華街左轉四維路），且不符取締攔檢不停，經警逕行舉發，依據道路
    交通管理處罰條例第五十三條、第六十條第一項之規定，裁處罰鍰五千七百元並
    記違規點數四點。
三、聲明異議意旨略以：受處分人於前揭時間，雖有駕駛前開車輛行經台北市○○路
    、東豐街口，惟並無紅燈左轉，不符警員取締攔檢不停之事實等語。
四、經查：證人即當場舉發之警員乙○○於本院調查時證稱：「（請說明當時舉發情
    形？）當時我與另一位同事是站在四維路二二巷口執行路檢勤務，因為甲○○所
    有的車子從東豐街西往東方向左轉四維路，因為是紅燈左轉過來，所以我就用手
    勢、鳴笛攔下來，指揮他靠邊停車，他有減速，但他沒有停下來就慢慢開過去了
    ，所以我就將他的車牌號碼記下來，回去派出所後才逕行舉發」、「（受處分人
    是否有可能會誤判手勢？）因為街道很窄，且當時我們都身穿制服，且路邊也正
    有一輛正在舉發。且四維路是單行道，不可能同時有二部車，且他過來時，前面
    已經沒有車子」、「（是否確定他是紅燈左轉？）確定，不是在變燈的時候左轉
    ，且我也不會在變燈時將左轉的車子攔下來。另我確定當時東豐街的紅綠燈是紅
    燈」、「（是否可以確定受處分人有看到你？）我不能肯定，另他車速減慢，是
    應該有看到我們才減速的。我不會在有闖紅燈時就馬上將車子攔下來」」等語。
    證人乙○○與受處分人並無仇怨，自無設詞誣陷，身觸偽證重罪之必要，其所為
    證詞應可採信。且其證稱擔任警察六年，在派出所服務二年多，每天都有路檢、
    酒測之勤務，足認其對取締交通違規有豐富的經驗，故應可排除錯誤之可能。是
    受處分人辯稱其並未違規等語，並不可採。原處分機關據以援引上開規定，裁處
    罰鍰五千七百元，另計違規點數四點並無不當，本件異議為無理由，應予駁回。
五、據上論斷，應依道路交通案件處理辦法第十九條，裁定如主文。
中      華      民      國      九十      年      十二      月    五    日
                                   臺灣士林地方法院交通法庭
                                       法  官  劉  秉  鑫
右正本證明與原本無異。
如不服本裁定應於送達後五日內向本院提出抗告狀。
                                       書記官  徐  基  典
中      華      民      國      九十      年      十二      月   十一   日


司法院資訊處製作；財團法人民間司法改革基金會備份。
